臺灣臺中地方法院刑事附帶民事判決
111年度附民字第66號
原      告  陳薏茹
被      告  陳木溪
            高文君
上列被告等因詐欺案件（111年度易字第39號），經原告提起刑
事附帶民事訴訟，本院判決如下：
    主      文
原告之訴及假執行之聲請均駁回。
    事實及理由
一、原告主張：被告高文君、陳木溪係男女朋友，2人均可預見
    將金融機構所設立帳戶之存摺、金融卡及密碼、網路銀行帳
    號及密碼交予他人使用，有供不法詐騙集團利用，而成為詐
    欺取財犯罪工具之可能，仍基於幫助他人詐欺取財之不確定
    故意，由被告高文君居間替被告陳木溪接洽，於民國110年5
    月23日下午2時至5時間某時，在位於臺中市大里區之土地銀
    行門口，將被告陳木溪所申辦彰化商業銀行帳號0000000000
    0000號帳戶（下稱彰化銀行帳戶）之存摺、金融卡及密碼）
    ，交予真實姓名年籍不詳、綽號「小李」之成年男子，復依
    「小李」指示申辦前揭帳戶之網路轉帳功能並交付帳號、密
    碼，而容任「小李」所屬之詐欺集團成員利用上開帳戶，作
    為詐欺取財之人頭帳戶使用。嗣該詐欺集團成員共同意圖為
    自己不法之所有，並基於詐欺取財之犯意聯絡，於110年5月
    24日某時，透過Instagram軟體、LINE通訊軟體與原告陳薏
    茹交談，並佯稱：可登入CWG網站投資以獲利云云，致原告
    陷於錯誤，於110年6月1日利用網路銀行轉帳新臺幣（下同
    ）10萬元至彰化銀行帳戶，侵害原告之權益，爰依民法第18
    4條第1項、第195條第1項規定，提起本件訴訟等語，並聲明
    ：㈠被告2人應連帶給付原告10萬元及自起訴狀繕本送達翌日
    起至清償日止，按週年利率5%計算之利息。㈡願供擔保請准
    宣告假執行。
二、被告2人均未提出書狀作任何聲明或陳述。
三、按當事人不得就已起訴之事件，於訴訟繫屬中，更行起訴，
    民事訴訟法第253條定有明文。本規定雖不在刑事訴訟法第4
    91條規定準用之列，然一事不再理乃訴訟法上之主要適用原
    則，為法理所當然，附帶民事訴訟本質即屬民事訴訟，法院
    於審理附帶民事訴訟時，自可援用此一法理（最高法院93年
    度台附字第55號判決意旨參照）。又法院認為原告之訴不合
    法或無理由者，應以判決駁回之，為刑事訴訟法第502條第1
    項所明定。
四、經查，原告前於本院110年度易字第2336號詐欺案件之刑事
    訴訟程序中，對被告2人提起刑事附帶民事訴訟，主張被告2
    人交付彰化銀行帳戶之行為致其受有損害，請求被告2人連
    帶賠償損害10萬元，並依法定利率計算利息，該事件雖經本
    院於111年1月24日因內容繁雜，裁定移送本院民事庭，惟原
    告於本院裁定將該事件移送民事庭前之111年1月10日，就同
    一訴之聲明及原因事實，再對被告2人提起本件刑事附帶民
    事訴訟，顯為重複起訴，違反一事不再理原則，揆諸首揭規
    定與說明，原告之訴自不合法，應駁回其附帶提起之民事訴
    訟，原告之訴既經駁回，其所為假執行之聲請即失所附麗，
    併予駁回。
據上論結，應依刑事訴訟法第502條第1項，判決如主文。
中　　華　　民　　國　 111  　年　　 3  　月　 　7　　日
　　　　　　　　　刑事第十五庭  審判長法　官  簡佩珺
                                      法  官  湯有朋
                                      法  官  鄭咏欣 
以上正本證明與原本無異。
如不服本判決應於收受送達後20日內向本院提出上訴書狀，並應
敘述具體理由；其未敘述上訴理由者，應於上訴期間屆滿後20日
內向本院補提理由書（均須按他造當事人之人數附繕本）「切勿
逕送上級法院」。
本判決非對於刑事訴訟之判決有上訴時不得上訴。
                                     書記官 施佑諭      
中　　華　　民　　國　  111   年　　3    月　 　7　日